臺灣彰化地方法院刑事判決
111年度原訴字第13號
公  訴  人  臺灣彰化地方檢察署檢察官    
被      告  張鈞捷

                    住南投縣○○鎮○○路000號          指定辯護人  楊瓊雅律師
上列被告因偽證案件，經檢察官聲請簡易判決處刑（110年度偵
字第15416號），本院認為不宜簡易判決處刑，改行通常程序審
理，判決如下：
    主    文
張鈞捷犯偽證罪，處有期徒刑肆月。
    犯罪事實
一、張鈞捷於民國（下同）110年4月28日被查獲持有具殺傷力之
    改造手槍（現於臺灣南投地方法院110年度原訴字第20號案
    件審理中），張鈞捷明知此具殺傷力改造手槍，來源非黃永
    奇。然其竟基於偽證之犯意，於110年8月4日16時許，在臺
    灣彰化地方檢察署第10偵查庭，針對檢察官偵辦之黃永奇違
    反槍砲彈藥刀械管制條例案件，以證人身分供前具結，就於
    案情有重要關係事項，虛偽證述上開槍枝來源為黃永奇，足
    以影響偵查結果之正確性。
二、張鈞捷於110年9月10日09：00檢察官偵訊時，自白上述110
    年8月4日陳述為偽證。檢察官另於110年11月29日針對黃永
    奇涉及販賣槍枝給張鈞捷部分，另為不起訴處分（即110年1
    2月7日公告之臺灣彰化地方檢察署檢察官110年度偵字第102
    45號、110年度偵字第10304號不起訴處分書）。
三、案經檢察官簽分偵辦後起訴。
　　 理   由
壹、證據能力：
　　本判決認定事實所引用之卷內證據資料，均經依法踐行證據
    程序，檢察官及被告張鈞捷均未主張排除前開證據能力，且
    迄於本院言詞辯論終結前均未表示異議，本院審酌前開證據
    資料製作時之情況，尚無違法不當及證明力明顯過低之瑕疵
    ，且均與本案具關連性，認以之作為證據應屬適當，故均有
    證據能力。
貳、實體部分： 
一、認定事實所憑之證據及理由：
　㈠上開犯罪事實，業據被告於❶110年9月10日09：00偵訊時自白
    （10304號卷P.57）、❷於110年11月18日09：30偵訊時自白
    （10245號偵卷P.111）、❸本院準備程序中自白（本院卷P.2
    13）、本院審理期日中（本院卷P.405）均坦承不諱。
  ㈡被告張鈞捷先前於110年6月5日17：15調查筆錄（警卷P.71）
    中陳稱「我是110年4月11日至17日，在埔里中華路116號7-1
    1前購買槍枝。」及於110年8月4日16時許，在地檢署第10偵
    查庭具結證稱「槍枝違禁品來源是黃永奇」。但是經檢方及
    警方調取張鈞捷與黃永奇的車行記錄、7-11監視錄影器檔案
    比對，發現：❶張鈞捷110年4月14日22：02：23駕駛「ANB-0
    853」銀色賓士車經過「中華路往和平東路-中山路中華路口
    」照片（0000000000警卷P.177）、及張鈞捷於110年4月14
    日之22：02：56「ANB-0853」銀色賓士車到達南投縣○○鎮○○
    路000號之「統一超商(埔佑門市)」之監視器照片（0000000
    000警卷P.179），所以張鈞捷確實有可能110年4月14日22時
    許經過上述7-11，但是❷黃永奇只有110年4月14日20：42：3
    3駕駛「8872-J8」灰色BMW汽車前往「中山路往國道六號」
    之照片（0000000000警卷P.183），此車行記錄距離7-11埔
    里門市距離為500公尺（0000000000警卷P.185），而且行車
    方向是要前往國道六號，就是要離開埔里。表示上述兩台車
    輛並沒有接近的跡象，所以無法證明黃永奇曾於110年4月14
    日將手槍交付給張鈞捷之事實。
　㈢足認被告之任意性自白與事實相符，本件事證明確，被告之
    犯行應堪認定，應予依法論科。　　　　　
二、論罪科刑：
  ㈠偽證罪之要件，以於執行審判職務之公署或於檢察官偵查時
    對於案情有重要關係之事項，供前或供後具結，而為虛偽之
    陳述，所謂「虛偽之陳述」，係指與案件事實性相悖，足以
    使偵查或審判機關陷於錯誤，進而影響於裁判之結果者而言
    ，至於該陳述法院已否採為裁判或檢察官據為處分之基礎，
    或有無採為基礎之可能，於偽證罪之成立無影響。且偽證罪
    為形式犯，不以結果之發生為要件，故證人於供前或供後具
    結而就案情有重要關係事項，故意為虛偽陳述，其犯罪即成
    立。查被告於110年8月4日偵查時具結之證言，係就黃永奇
    是否為槍枝來源之重要事實依據，自屬足以影響裁判結果之
    事項。是核被告所為，係犯刑法第168條之偽證罪。
  ㈡犯刑法第168條至第171條之罪，於所虛偽陳述或所誣告之案
    件，裁判或懲戒處分確定前自白者，減輕或免除其刑，刑法
    第172條定有明文。亦即，上揭因偽證罪經自白減免之規定
    ，並不專在獎勵犯罪人之悛悔，而要在引起偵查或審判機關
    之易於發見真實，苟其自白在所虛偽陳述之案件裁判確定以
    前，即應依該條規定減免其刑。經查，被告於所虛偽陳述黃
    永奇槍砲毒品案件（即110年12月7日公告之臺灣彰化地方檢
    察署檢察官110年度偵字第10245號、110年度偵字第10304號
    不起訴處分書）裁判確定前，被告已先於110年9月10日自白
    犯行，應依刑法第172條規定減輕其刑。
　㈢爰審酌被告明知黃永奇與槍枝無涉，竟仍於國家訴追犯罪之
    際，陳述不實之證言，妨害國家公權力之行使，耗費司法資
    源，且所偽證的販賣槍枝罪名甚重，被告所為實有不該，惟
    念及被告於犯罪後能坦承犯行，態度尚可，兼衡酌被告自述
    高中肄業，未婚，但有一個小孩(111年3月3日生），被告與
    孩子的生母已分手，小孩由被告照顧，被告有一個姐姐已婚
    ，父親做水泥工，目前被告與父親、阿姨、祖母同住。被告
    之前在六輕搭鷹架，後來幫父親做水泥工，被告有吸毒前科
    等一切情狀（本院卷P.423），量處如主文所示之刑，以示
    懲儆。
參、不另為無罪之諭知部分：
一、聲請簡易處刑意旨另以：被告張鈞捷明知其於110年4月28日
    ，為警查獲持有之「子彈」及「第二級毒品甲基安非他命」
    等違禁物，來源皆非黃永奇。然其竟基於偽證之犯意，於11
    0年8月4日16時許，在臺灣彰化地方檢察署第10偵查庭，針
    對檢察官偵辦之黃永奇違反槍砲彈藥刀械管制條例及毒品危
    害防制條例等案件，以證人身分供前具結後，就於案情有重
    要關係事項，虛偽證述上開「子彈」及「第二級毒品甲基安
    非他命」來源皆為黃永奇。因認被告另涉犯刑法刑法第168
    條之偽證罪嫌等語。
二、犯罪事實應依證據認定之，無證據不得認定犯罪事實；又不
    能證明被告犯罪者，應諭知無罪之判決，刑事訴訟法第154
    條第2項、第301條第1項分別定有明文。次按認定不利於被
    告之事實須依積極證據，苟積極證據不足為不利於被告事實
    之認定，即應為有利被告之認定；又犯罪事實之認定，應憑
    證據，如無相當之證據，或證據不足以證明，自不得以推測
    或擬制之方法，以為裁判之基礎（最高法院30年上字第816
    號判例、40年度台上字第86號判例參照）。又所謂認定犯罪
    事實之證據，係指足以認定被告確有犯罪行為之積極證據而
    言，如未發現相當證據，或證據不足以證明，自不能以推測
    或擬制之方法，以為裁判基礎。且刑事訴訟上證明之資料，
    無論其為直接證據或間接證據，均須達於通常一般人均不致
    於有所懷疑，而得確信其為真實之程度，始得據為有罪之認
    定，若其關於被告是否犯罪之證明未能達此程度，而有合理
    性懷疑之存在，致使無從形成有罪之確信，根據「罪證有疑
    ，利於被告」之證據法則，即不得遽為不利被告之認定，其
    以情況證據（即間接證據）斷罪時，尤須基於該證據在直接
    關係上所可證明之他項情況事實，本乎推理作用足以確證被
    告有罪，方為合法，不得徒憑主觀上之推想，將一般經驗上
    有利被告之其他合理情況逕予排除（最高法院76年台上字第
    4986號、32年度上字67號判例意旨參照）。
三、公訴意旨認被告涉犯上開罪嫌，無非係以被告於警詢、偵查
    中之供述、證人黃永奇之證述、被告以證人身分具結作證之
    偵訊筆錄、臺灣南投地方法院搜索票、自願受搜索同意書、
    臺中市政府警察局豐原分局110年4月28日搜索扣押筆錄(含
    扣押物品目錄表)、內政部警政署刑事警察局110年8月23日
    刑鑑字第1100051803號鑑定書(含槍彈照片)、中國信託銀行
    存款交易明細、相關監視器影像照片及通訊軟體對話翻拍照
    片、臺灣南投地方檢察署檢察官110年度偵字第2655號起訴
    書、臺灣彰化地方檢察署檢察官110年度偵字第10245、1030
    4號不起訴處分書等為主要論據。
四、被告對於聲請簡易處刑事實，全部認罪。然陳述「他（黃永
    奇）確實有把子彈給過我，我也有把子彈給過他。」（法官
    問：兄欸給你多少顆子彈？）不記得，但他的子彈比較好，
    因為他比較專業，我們就是一起去外面打，子彈互裝對方的
    槍，打完剩下1、2顆，就沒有取出裝在彈匣，不是要刻意要
    向他調子彈」（本院卷P.220），表示扣案子彈有可能來自
    於黃永奇。並且陳述「（法官問：你們都是在家樂福的置物
    櫃放毒品？）是，我與他們都是約在家樂福置物櫃放毒品，
    他不夠就向我調，我不夠就向他調，我們會告訴彼此置物櫃
    的號碼及密碼。」（本院卷P.213），表示也曾經向黃永奇
    及招弟（王佩怡）調過甲基安非他命。　　
五、經查：
 ㈠黃永奇（兄欸）曾經與被告通訊軟體對話，110年4月28日黃永
   奇寫「你那裡還有多少油」，被告看不懂什麼是油，所以寫
   「飼料嗎？」，黃永奇再寫「不是」「拿給你的油」（見本
   院卷P.117-119）。經本院提示上開對話，被告陳稱「（法官
   問：兄欸問說你現在還剩多少油，你還聽不懂，油是指什麼
   ？）被告答：油是指子彈，他好像在跟人吵架，我問他發生
   什麼事情...。（法官問：兄欸講說我拿給你的油，所以你的
   油來自於兄欸？）被告答：我們互相拿槍給對方看，因為他
   以前是警察，對槍比較專業。他確實有把子彈給過我，我也
   有把子彈給過他，我們是互相聊，玩槍而已，互相給對方試
   射...」（本院卷P.219-220）。子彈暱稱為「油」，「汽油
   與汽車」就像「子彈與手槍」的關係，此種比喻有邏輯合理
   性，所以被告與黃永奇互調子彈，並非毫無根據。
 ㈡被告陳述經常與黃永奇互相交換子彈，被告的扣案子彈，與黃
   永奇的扣案子彈是否真的有雷同之處？適巧黃永奇於本案被
   告（110年4月28日）被查獲之前後，各有一件子彈案件於本
   院審理中。經將三個案件的子彈原物或鑑定彩色照片調取出
   來比對，可以比對如下：　　
黃永奇 被告張鈞捷 黃永奇 本院110簡字第664號卷（祥股） 南投地院110年度原訴字第20號 本院110年度訴字第748號卷（蓮股） 109年12月22日搜索扣押筆錄，扣案子彈4顆。（影本於本院卷P.147） 110年4月28日11：10-12：00搜索扣押筆錄-扣案子彈24顆（中市警豐分偵字第0000000000號卷P.61） ------------------- 110年4月28日12：14-12：54搜索扣押筆錄，扣案子彈6顆。（中市警豐分偵字第0000000000號卷P.69） 110年8月3日21：40搜索扣押筆錄，扣案子彈10顆。（影本於本院卷P.277）（台中市政府警察局豐原分局110年8月4日中市警豐分偵第0000000000號卷P.65） 鑑定結果： 非制式子彈9.0mm金屬彈頭，採樣兩顆均可擊發，認具殺傷力（影本於本院卷P.259） 鑑定結果（一共扣案三十顆子彈）（110年度偵字第10245號卷P.67） ------------------- 二、6顆均為非制式子彈， ㈠其中五顆由金屬彈殼組裝約9.0mm金屬彈頭而成，採樣2顆可擊發，惟發射動能不足，認不具殺傷力。（下述❶照片） ㈡一顆認係非制式子彈，由口徑9mm制式空包彈組合直徑約9.0mm金屬彈頭而成，經試射，可擊發，認具殺傷力。（下述❷照片） ------------------ 另扣案24顆子彈，鑑定如下： ㈠19顆子彈，認係非制式子彈，由口徑，口徑9mm制式空包彈組合直徑約8.9mm金屬彈頭而成，經試射，可擊發，認具殺傷力。（下述❸照片）。 ㈡5顆，認均係非制式子彈。由金屬彈殼組合直徑約8.9mm金屬彈頭而成，採樣2顆試射，1顆可擊發認具殺傷力。另1顆無法擊發，認不具殺傷力。（下述❹照片）。 鑑定結果- 9顆為非制式子彈，係由口徑9*19mm制式彈殼，組裝直徑約8.9mm金屬彈頭而成，採樣三顆可以擊發，認具殺傷力。 另1顆也為非制式子彈，由金屬彈殼組合直徑9.0mm金屬彈頭而成，經試射，可擊發，認具殺傷力。 （影本於本院卷P.301） 四顆彈頭呈現三種樣態， 紅銅色（彈頭長） 紅銅色（彈頭短） 鐵灰色（彈頭短） （影本於本院卷P.261） --------------- 四顆子彈之彈殼底部均有打上「9mm LUGER 」「。F C。」字樣 ---------------- （經勘驗電子卷證之彩色照片檔案，本院卷P.410）。 30顆子彈分成四批拍攝照片： ❶五顆為黃銅彈殼、配上紅銅尖彈頭。彈殼底部打上 ⓵（模糊看不清楚） ⓶「USA」「9**」（*代表看不清楚） ⓷「9mm*49」「MKⅡ」「USA」 ⓸⓹「9mm LUGER」「9mm」「PA09」 ------------------- ❷僅一顆，為紅銅彈頭、形狀尖。彈殼一顆底部，「9mm  PAK」「Walther」 ------------------ ❸十九個紅銅彈頭，彈頭都比較圓，彈殼底為「OZK」「9mm」「P.A.」 ❹五顆子彈有二顆是黃銅偏暗彈頭、二顆是暗黑色偏尖彈頭、一顆是紅銅偏尖彈頭。五顆彈殼底部: ⓵一顆部分文字可辨認為「9mm LUGER 」「G.F.L.」。 ⓶⓷「9mm LUGER 」「BLAZER」 ⓸⓹「9*19」「20」「S&B」 ------------------- （子彈原物經本院當庭勘驗如上，本院卷P.406勘驗筆錄） （子彈照片於本院卷P.303） 三顆彈殼為黃銅色，配上紅銅色彈頭。彈頭尖。 經勘驗照片： 底部彈殼字樣打上不同字樣 ❶「9mm LUGER 」「FM」 ❷　「9mm LUGER 」「G.F.L.」 ❸　「9mm LUGER 」「O.S.C」 ------------------- 六顆為不鏽鋼銀白色彈殼，配上黃銅色彈頭。彈頭尖／ ❹「9mm LUGER 」「HORNADY」 ❺「9mm LUGER 」 　「SPEER」 ❻「9mm LUGER 」 　「HORNADY」 ❼「9mm LUGER 」 　「F C」 ❽「9mm LUGER 」 　「SPEER」 ❾「9mm LUGER 」 「F C」 ------------------- 一顆為紅銅色彈殼配上紅銅彈頭，但彈頭頂部尖端為黑色。 紅銅彈殼底部為「9mmLUGER 」「AP05」 ------------------- （勘驗電子卷證之彩色照片檔案，本院卷P.409勘驗筆錄） 

　 從上述三個子彈案件比對可知，被告與黃永奇都是使用非制
   式子彈，而且都是雜牌軍的各式各樣土造子彈，子彈底下的
   英文字母幾乎不相同，彈頭也有尖的、圓的，各形各色。但
   是被告與黃永奇都有一個相同的「9mm LUGER 」「G.F.L.」
   非制式子彈。這有可能是被告調借給黃永奇，或者黃永奇調
   借給被告，所以被告於陳述稱「他確實有把子彈給過我，我
   也有把子彈給過他....我們就是一起去外面打，子彈互裝對
   方的槍，打完剩下1、2顆，就沒有取出裝在彈匣。」，並憑
   空捏造。至於起訴書所述「張鈞捷被查獲的非制式子彈來源
   均非黃永奇」，這句話沒有辦法證述為真實，反而因為比對
   扣案子彈特徵之後，不能排除「9mm LUGER 」「G.F.L.」子
   彈來自於黃永奇。
 ㈢被告於110年8月4日16：00檢察官偵訊該次，也有具結稱「手
   槍跟子彈是跟『兄ㄟ』買的....子彈是附贈的，我是110年4月中
   買的」（10245號偵卷P.33）。購買槍枝的部分已經認定是偽
   證。至於子彈部分，被告於110年4月中旬，有沒有從黃永奇
   處拿到免費的子彈？這件事情並不能認定必定是虛構的，因
   為被告與黃永奇都有相同的「9mm LUGER 」「G.F.L.」子彈
   被扣案，已有客觀證據可證。此與110年4月28日黃永奇寫到
   「你那裡還有多少油」「拿給你的油」等文字之時間順序相
   符。就是因為110年4月中旬黃永奇有拿「油（子彈）」給被
   告張鈞捷，110年4月28日黃永奇才問被告張鈞捷還有多少「
   油（子彈）」。所以有可能被告就是110年4月中旬從黃永奇
   處得到子彈，「子彈是附贈的」就表示子彈是無償取得。 所
   以公訴檢察官論告指稱此句話仍為偽證云云（本院卷P.421）
   ，本院亦無法認同。
 ㈣被告於警訊中陳述，向黃永奇之女友王佩怡（招弟）調取毒品
   ，都是以約定在南投家樂福置物櫃裡放置之方式取貨。經警
   察前往南投家樂福調取監視錄影器，發現確有如此事實。見
   下述截圖：
 ❶110年4月26日之19：21：56王佩怡開右上方數來第四格之置物
   櫃（本院卷P.141截圖）。
 ❷110年4月26日之19：29：25王佩怡關上該置物櫃的門（本院卷
    P.143截圖）（警卷P.263），19：29：42王佩怡從同一置物
    櫃打開，拿取包包出來（本院卷P.145截圖）。19：33：28
    黃永奇、王佩怡一同駕駛BMW小客車離開家樂福停車場（000
    0000000號警卷P.271）。
 ❸110年4月26日之20：36：35張鈞捷駕駛銀色小客車到達家樂福
   （0000000000號警卷P.273）。20：37：00，張鈞捷前往開啟
   同一置物櫃（即右上方數來第四格置物櫃）（本院卷P.147截
   圖）。20：37：24張鈞捷關上置物櫃門，走開（本院卷P.149
   截圖）。
 ❹110年4月26日21：43：59至22：44：01，張鈞捷再前往開啟同
   一置物櫃（即右上方數來第四格置物櫃）（本院卷P.151-P.1
   53截圖）。21：47：08張鈞捷駕駛小客車離開家樂福（00000
   00000號警卷P.285）。
 ㈤經檢警提示上述監視器截圖，❶王佩怡於110年8月4日警訊筆錄
   （豐原警卷P.53）中陳述：「110年4月26日19：16我確實有
   前往操作置物櫃，並將密碼設定1124。我是要將安非他命1.7
   公克還給他。因為之前110年4月25日我向他借用一包安非他
   命1.7公克」。王佩怡另於❷110年8月4日19：20檢察官偵訊筆
   錄中稱（10245號偵卷P.25）：「110年4月25日我向張鈞捷借
   用1.7公克安非他命，他確實有先放在家樂福櫃子給我。110
   年4月26日或、27日，我要將1.7公克安非他命還給他，我與
   他相約在埔里家樂福櫃子，我放在那裡。黃永奇在旁邊等，
   他根本不知道這件事情。」王佩怡也承認上述監視錄影器中
   所遞交的物品是毒品甲基安非他命。
 ㈥如果是毒品買賣關係，拿到毒品也應該支付價金，被告還經常
   轉帳給王佩怡。張鈞捷是從女友「金汶」之中國信託「00000
   0000000」存款帳戶，轉到如王佩怡之夫「許凱霖」○○○○○服
   刑中）名下中國信託商業銀行帳號000-000000000000號帳戶
   ，有下列金流證據可證：　 
 ❶109年11月30日之14：33：35轉帳7,800元（本院卷P.125、P.1
  63）
 ❷109年12月1日01：47：12轉帳5,500元（本院卷P.126、P.163
   ）
 ❸109年12月31日20：12：38轉帳29,000元（本院卷P.127、P.16
   5） 
 ❹110年3月2日11：53：54轉帳3,000元（本院卷P.129、P.167）
 ❺110年4月2日21：42：15轉帳11,000元（本院卷P.131、P.168
    ）
 ❻110年4月7日20：49：40轉帳7,000元（本院卷P.133、P.169）
 ❼110年4月20日21：01：31轉帳10,000元（本院卷P.135、P.170
   ）

被告與王佩怡（招弟）之對帳對話（本院卷P.73-75） ------------------------------------------------- （110/4/25）星期日下午5:54 ------------------------------------------------- 被告張鈞捷寫「姐！在鄉下嗎？我待會先一個的錢轉給你，可能需要再跟你補一個」「我等等存好跟你說」 ---------------------------------------------- 王佩怡寫「嗯」「0000-0000-0000」 
　　　　　　
 ❽110年4月25日18：29：50轉帳6,000元（本院卷P.138、P.170
    ）
 ❾110年4月25日20：53：38轉帳6,000元（本院卷P.138、P.17 1
  ）
 ❿110年4月26日15：13：44轉帳5,000元（本院卷P.139、P.171
   ）
 ⓫110年4月26日18：49：53轉帳1,000元（本院卷P.139、P.171
    ）
　　
被告與黃永奇（兄欸）之對帳對話（本院卷P.105-107） ------------------------------------------------- （110/4/26）前天 下午9:31 ------------------------------------------------ 被告張鈞捷寫「兄！我四張用好拍給你，在排隊等機子」 ------------------------------------------- 黃永奇寫「收到」。 
　　
 ⓬110年4月26日21：37：18轉帳4,000元（本院卷P.139、P.171
    ） 　　
　　
110年4月26日之19：21：56王佩怡去南投家樂福開啟置物櫃，王佩怡19：29：42王佩怡從同一置物櫃打開，拿取包包出來後離開。但是張鈞捷隨即於110年4月26日之20：37：00，張鈞捷前往開啟同一置物櫃。張鈞捷又於110年4月26日21：43：59至22：44：01，再前往開啟同一置物櫃。監視器截圖如上。 
　　　
 ⓭110年4月28日05：12：54轉帳7,000元（本院卷P.140、P.172
    ）
　　（張鈞捷110年4月28日11：10-12：00被搜索）
　　（張鈞捷110年9月24日至110年12月22日被收押及觀察勒戒
    ）  
 ⓮110年12月26日13:24:33轉帳11,000元（本院卷P.187）
 ⓯110年12月31日01：54：21轉帳12,000元（本院卷P.187）
 ㈦黃永奇被拘捕到案後，對於上述金流證據不爭執，然於110年8
   月4日13：50-15：44豐原分局調查筆錄中辯稱：「匯款給王
   佩怡（中國信託000000000000）都是還錢」（警卷P.3）。究
   竟上述單方向由張鈞捷匯款給王佩怡的錢，是囑託張鈞捷去
   賣毒品的所得？或者是借貸性質？再從上述匯款時間與對話
   相互參照，（110/4/25）星期日上午9:41，被告張鈞捷寫「
   姐1.6兄1.3姐！跟你對一下，這樣應該沒有錯。姐！我的想
   法是這樣，現在總數2.9，最多總數到3.5，假如都沒有減少
   的話，姐請先把我暫停，讓我會去追錢來回，但可能需要一
   點點時間，當初兄是想讓我多賺一些錢才會讓我直接對他，
   可是現階段我看一看跟當初好像有落差，我怕錢沒賺到，又
   給兄和姐你們添麻煩」（本院卷P.71-73）。經本院提示上述
   對帳對話，被告陳稱「（法官問：你跟姐在對帳，姐1.6，兄
   1.3，現在總數2.9，為何要與他們對帳？）我們互借的重量
   ，1.6是指1.6公克，我欠他們2.3公克，總數3.5是指如果我
   拿到3.5公克，但都沒有出貨，就暫停給我，讓我把錢追回來
   ，不要再引生意給我。」（本院卷Ｐ．214-215）。所以黃永奇
   、王佩怡不但介紹毒品照生意給張鈞捷，而且還提供毒品給
   張鈞捷，已經提供2.9公克之多，張鈞捷怕販毒的錢收不回來
   ，錢沒賺到，又給黃永奇、王佩怡添加麻煩。所以設定毒品
   上限3.5公克，請不要再引介生意給被告。
 ㈧檢察官聲請簡易處刑意旨說「被告張鈞捷明知其於110年4月28
   日為警查獲持有之『第二級毒品甲基安非他命』等違禁物，來
   源皆非黃永奇」。檢察官這段聲請意旨明顯與證據不相符，
   本院也不能認定「110年4月28日扣案毒品一定與黃永奇無關
   」。
 ㈨公訴檢察官另補充稱：被告於110年8月4日檢察官偵訊時，還
   有說「110年4月27日晚上交易，付錢的方式是用ATM自存到兄指
   定的帳戶，1錢當時是8000元，所以我會存交易存款到他的帳
   戶，然後我去家樂福指定的置物櫃..我們的交易都是先付錢，再
   拿毒品，所以應該是26日那筆4000元，所以那次應該是買半
   錢的安非他命。」，這部分被告證述的內容，應為起訴效力所
   及。被告證稱說他在110年4月27日晚上有向黃永奇購買毒品這
   部分即是虛偽證述（見本院卷P.421）。然被告與王佩怡、黃
   永奇等人，確實於「110年4月26日」晚上先後去南投家樂福
   開啟同一置物櫃之事實，也有110年4月26日匯款4000元之事
   實，至於被告有無「110年4月27日晚上去南投家樂福開啟置
   物櫃」之事實，偵卷內並無警方調閱110年4月27日南投家樂
   福監視錄影之紀錄，也許是根本就沒有調閱110年4月27日錄
   影，無從認定被告所述不實。如果警方調閱過110年4月27日
   錄影，確定無此事實，則被告也可能僅是將時間記錯而已。
   將110年4月26日晚上去家樂福，誤記成110年4月27日晚上去
   家樂福。被告如此陳述欠缺偽證之故意，沒有偽證犯行。　 
六、據上小結，被告縱然在110年8月4日偵訊中具結說「110年4
    月28日扣案子彈、甲基安非他命來自黃永奇」，但對照通訊
    軟體對話內容與監視器截圖，被告所述未必與事實不符。揆
    諸前揭說明，尚難認被告所為構成偽證犯行。此外，復查無
    其他積極證據足認被告就此部分涉有偽證罪之犯行，應屬不
    能證明被告此部分犯行。聲請簡易處刑意旨認被告構成偽證
    罪，容有誤會。此部分本應為無罪之諭知，然聲請簡易判決
    處刑意旨認此部分與前開有罪部分，係單一行為，本院爰不
    另為無罪之諭知。　　　
據上論斷，應依刑事訴訟法第452條、第299條第1項前段，刑法
第168條、第172條，判決如主文。
本案經檢察官賴政安聲請簡易判決處刑，經檢察官陳昭蓉到庭執
行職務。
中　　華　　民　　國  　111　　年　　7　　月　  26　  日
                  刑事第二庭   審判長法官　葉明松
            　　　　　　　　　 法    　官　陳薏伩
              　　　　　 　　　法    　官　王祥豪
　　　　　　　　　
以上正本證明與原本無異。
如不服本判決應於收受判決後20日內向本院提出上訴書狀，並
應敘述具體理由。其未敘述上訴理由者，應於上訴期間屆滿後
20日內向本院補提理由書(均須按他造當事人之人數附繕本)
「切勿逕送上級法院」。
中　　華　　民　　國　 111　　年　　7 　　月　　26　　日
                                書  記  官  王惠嬌
　　　　　　　　　　　　　　　　
附錄本案論罪科刑法條全文：

中華民國刑法第168條（偽證罪）
於執行審判職務之公署審判時或於檢察官偵查時，證人、鑑定人
、通譯於案情有重要關係之事項，供前或供後具結，而為虛偽陳
述者，處7年以下有期徒刑。

中華民國刑法第172條（偽證、誣告自白減免）
犯第168條至第171條之罪，於所虛偽陳述或所誣告之案件，裁判
或懲戒處分確定前自白者，減輕或免除其刑。
-------------------------------------------------------
附表一：張鈞捷與招弟（王佩怡）對話內容
（左：招弟，右：張鈞捷）
（110/4/22）星期四下午5:45  兔兔 toto000000000000oud.com   OK（圖案） 姐！完事 行，謝喔   讚（圖案） 你那還夠半個嗎？   這裡可能不太夠 我有交通了 好，沒事   姐在忙嗎 星期六上午9:08   姐！你們外面的事頭有沒有缺人手 你怎麼突然這樣問   我想出去外面（圖案） 外面沒你想像的那麼好   姐我其實也是前一兩年才回來鄉下的，只是在鄉下要顧慮的事情太多了，再加上一些事情讓我想離開鄉下，撇除掉一些利害關係，兄欸真的算對我很好很看重，我沒什麼優點，我只知道誰對我好我對誰好，如果不嫌棄兄欸有需要的話可以跟我說 家裡還有兄弟姐妹嗎？   我姐 你是獨子？   嗯 那你更應該為家人想，負起你該負的責任！ 像爌肉飯和董ㄟ大部分時間都在外為別人而活，分給家裡的時間少之又少，有時才會想到，不過都是在事情發生之後，你好好思考你現在該怎麼做才能讓你的生活越來越精彩。   我對我家真的感到蠻失望的（圖案），我比較早出社會國中一畢業就去少監關了三年多，回來後不管什麼事大家對我就是會預設立場，我跟我爸學做工，做得都是最累最髒的活，做得再好他們覺得不夠做的再多他們覺得不好  生活周遭任何事情都能把我想的很差，有時候真的覺得這樣好累喔（圖案），慢慢的我開始喜歡自己一個人做任何事，就因為他們對我的看法是會帶壞任何人會影響任何人…負面能量接收久了，真的會讓人失志  姐不好意思你在休息嗎？會不會打擾到你休息的時間  姐等等我先去送估價單給人家  我待會忙完跟你說 好  （110/4/24）星期六下午2:27   姐！我跟我爸一起稍晚回電 姐小祝也要找捏 要做嗎？ 做啊，怎麼不做 他要多少   可是他說他要一個，我家裡也沒那麼多 你跟他說半個 現金 不能欠   他問說有一個嗎 他現金嗎   嗯嗯 給他開1萬   呵呵！他覺得太貴了 就是不想出給他   了解 放好了告訴我   好 我現在過去妹妹那拿東西過去放 放好跟你說 （櫃子鎖頭照片） 二九號 1124 好  （110/4/25）星期日上午9:41   姐1.6兄1.3 姐！跟你對一下，這樣應該沒有錯。姐！我的想法是這樣，現在總數2.9，最多總數到3.5假如都沒有減少的話姐請先把我暫停，讓我會去追錢來回，但可能需要一點點時間，當初兄是想讓我多賺一些錢才會讓我直接對他，可是現階段我看一看跟當初好像有落差，我怕錢沒賺到又給兄和姐你們添麻煩 （110/4/25）星期日下午5:54   姐！在鄉下嗎？我待會先一個的錢轉給你，可能需要再跟你補一個 我等等存好跟你說 嗯 0000-0000-0000   （ATM螢幕之照片） 好了 （匯款單據照片） 姐要去哪裏找你 （110/4/25）星期日下午8:32   姐我現在過去路上 好   到！銀色小鴨 OK（圖案）   是麥當勞斜對面這個沒錯吧 有看到人嗎？   （匯款單據照片） 
　　　　　　　　　　　　　　　　
附表二：張鈞捷與兄欸對話內容
（左：兄欸，右：張鈞捷）　　　　　　
（110/4/25）星期日下午2:25  小祝他們昨天有沒有拿給你   還沒聯絡我 你早上打訊息給你姐的數目正確 我看看內容不太了解你的意思，為什麼會設定3.5這個數字？如果按照你和我的約定辦事應該不會有這個問題，而且很快就能和姐清空前帳，現在鄉下幾乎沒有一間像樣的公司在處理食品，你又遇到一些感情上的困擾，你說你要衝看看，我也全力支持你這個想法，你記住我昨，晚點有空進去再聊天跟你講的話，衝一陣子自然有條件不錯的自然會想接近你，到時候是你挑人不是人家挑你  （110/4/26）前天 上午1:17   兄！工機我狀態改上工，目前有一些人有看到狀態改了有打來寒暄，我在等一下子看看迴響如何，如果還行兄看你在哪我再去找你補糧食，照達的遊戲規則我身上這些三兩下就空了，狀態剛改而已還很多人沒看到，等他們注意到狀態有改應該慢慢一個傳一個就能開始了 OK（圖案）  （110/4/26）前天 上午2:21  怎麼樣？現在狀況如何？   有一兩個散的來找了 我照以前達的那個規則走，還有幾個有在跑的朋友我都有約見面，打算拉來做我的蜂等他們回覆我 好好規劃是在短期內浮頭的機會…… 浮頭身邊再存一些錢，現在自己也要培養一二個能信任的人在自己身邊！   嗯嗯！兄我知道了，我會盡我所能拼看看 讚（圖案） 衝下去催下去不然永遠沒有控制權和發言權   讚（圖案）兄我待會去朋友哪走一下然後再繞過去找你 我沒在鄉下 我在台中 價位越來越高了 不要緊 有什麼問題可能要明天了   OK（圖案） （110/4/26）前天 上午11:21  目前狀況如何？ ？（圖案）   差不多空了 兄我待會用一用出門去轉這個的錢給你 你看有比前幾天好嗎？ 確實來找的人有比較多，再來就是我要去過濾客這樣 再來一個傳一個很快就都往這來了 不過用濾什麼客源，反正就是現金，恕不賒欠，絕對不能面交   嗯嗯 我待會有約一個 你趕緊培養一個下線，要能交付工作，身家背景，你能掌握的自己人   想請他來幫我，只是還需要觀察 嗯嗯 他你能控制嗎？   我晚點跟他聊一下我在評估情況，兄！放心，不ok的我不會拉攏 OK（圖案）   兄！你有回鄉嗎 還沒 在找飼料   了解 小祝可能回來了 快去找他收帳   他有回來了嗎？我賴他沒回 我不知道ㄟ 不過早上送地檢應該中午或1.2點就出來了  （110/4/26）前天 下午7:43   兄拍謝，剛手機沒電關機 （110/4/26）前天 下午9:31   兄！我四張用好拍給你，在排隊等機子 收到   兄！我吃過飯沖個澡完了在開始問 OK（圖案）  （110/4/27）昨天 下午11:12  在哪裡？   兄剛回到家 有工作要出去辦嗎？   目前正在談 嗯嗯 剛去找你姐哦？   嗯啊 姐剛到 我剛找完他 7-11？   柯博文的711 幫我找阿文 我打給他都不接 火一直上來 直的夠王八蛋   他下午有找我呀  （貼一張手機對話內容截圖） -------------------------- （來電） （來電） 你目前有湊到多少 目前沒有 了解 有了我跟你說                       謝謝  我賴他看看 不要說我在找他   好 看能不能拐出來   我說我有叫他來 （110/4/28）今天 上午3:49  還沒和你聯絡哦？   他也沒接沒回 我快爆炸了 你在哪裡？   我在跑客人街上 兄！發生什麼事情了 沒有 我個人的事 你那裡還有多少油   飼料嗎？ 不是 拿給你的油   兄！我的方位在妹妹711這，你電話到我馬上走出去。 東西先準備好 方便取得就好 先休息一下我進去會打給你   兄！因為我人要去雙冬工地，那個我交代給妹妹你需要時打給我我打給妹妹叫他拿出去給你 （110/4/28）今天 上午8:43  好   （照片） 不好搞喔~這幾天都會下雨 兄！在忙嗎 嗯嗯   兄！我這不夠了，姐沒接電話